**Piraattinuoret ry**
**Hallituksen kokous #7 (k2018-19)**

**Aika:** 11.12.2018  18:00

**Paikka:** #pinu\_hallitus-kanava PirateIRC-IRC-verkossa / Pinu hallitus @ Telegram / #ypfi-hallitus @ Discord

ID: pinu-halko-2018-12

**Läsnä**
Timo Salola (pj)
Timo Levikari 
Miro Pulliainen (sihteeri)
Mikaela Suomalainen (vara)

**1. Kokouksen avaus**

   * Kokous avattu 19:06
**2. Kokouksen laillisuus ja päätösvaltaisuus**

   * Kokouskutsu on lähetetty x päivää (noin viikko) ennen kokousta, kokouksessa on läsnä 
   * Timo Salola (pj)
   * Timo Levikari 
   * Miro Pulliainen (sihteeri)
   * Mikaela Suomalainen (vara)
   * 

   * Kokous todettiin lailliseksi ja päätösvaltaiseksi.
**3. Esityslistan hyväksyminen**

   * Esityslista hyväksyttiin lisäyksellä kohtaan 5. Ilmoitusasiat

**4. Pöytäkirjan tarkastaminen**

   * Valittiin pöytäkirjan tarkistajiksi:
   * Timo Levikari ja Mikaela Suomalainen

**5. Ilmoitusasiat**

   * Lisäys: Sivusto on edennyt vaiheeseen jossa sen sisältöä kannattaa jo suunnitella. Mainitkaa ideoitanne hallitus tai pinukannulle ja keskustelkaa asiasta voipeissa.
   * 

   * 
**6. Talous**

   * Tilillä on 7 201,84€
   * Talousarvion mukaisesti käytettävissä  1 545,31 €
   * OKM rahat käytetty
**7. Tapahtumat**

**7.1 Jäsenkokous**

   * Edessä on jäsenkokous ja koska olisi toivottavaa saada mahdollisimman monta fyysisesti paikalle, hoidetaan järjestelyt mahdollisimman hyvin.

   * Pohjaehdotus:
   * Laitetaan Doodle pystyyn, jossa valitaan sopiva päivä. Tämän lisäksi valitaan alustavasti Timo Salola ottamaan vastuu ihmisten kutsumisesta mukaan sekä muista järjestelyistä. Osallistuneille hyvitetään matkakulut mikäli matkat on tehty julkisilla kulkuvälineillä.
   * 

   * Hyväksyttiin pohjaehdotus ajassa 19:38
**8. Materiaalihankintoja**

   * Budjettia olisi vielä käytettävissä 1545 eur ja voisimme tilata jotain. 
   * **8.1 Flaikkutilaus**
   * Pinun väripaletteja on saatu ja voidaan jatkaa TML:än flaikkutilausta.
   * 

   * Pohjaehdotus:
   * Kysytään Petra Salmelta lupa lähettää väripaletti flaikuntekijälle, lähetetään paletti jos tämä sopii ja ilmoitetaan, että projektissa voi edetä.
   * 

   * Hyväksytty ehdotus, ajassa 19:53:
   * Timo Salola lupautuu kysymään Petra Salmelta mikäli paletin valinta on ajankohtaista. Jos väripaletti voidaan valita, siitä järjestetään jäsenistön kesken äänestys ja tieto valitusta paletista lähetetään Petralle, sekä flaikun artistille, jos tuo sopii Petralle.

   * 

   * **8.2. Muuta**
   * Paitoja, omat tarrat, käyntikortteja tai jotain vastaavaa? Jos tilaus pitää tehdä ennen jäsenkokousta, meidän pitää valtuuttaa tilaus jo nyt. 
   * 

   * 

   * Pohjaehdotus:
   * Varataan x summa materiaalituotantoon ja tilauksiin sekä joku hoitamaan selvittelyt, suunnittelut sekä tilaukset. 
   * 

   * Hyväksytty esitys, ajassa 20:12:
   * Timo Salola lupautuu suunnittelemaan hallituskäyntikortteja, paitoja ja kangasmerkkejä, sekä hoitamaan tilaukset 500 euron kattobudjetilla mikäli design, tilausmäärät ja hinnat saavat hallituksen yksimielisen hyväksynnän sähköpostitse.
**9. Seuraava kokous**

   * Seuraava kokous on todennäköisesti jäsenkokous eikä sen päivää ole vielä päätetty. 
   * 

**10. Muut esille tulevat asiat**

   * Ei muita asioita.
**11. Kokouksen päättäminen ja pöytäkirjan tarkistaminen**
Kokous päättyi klo 20:16

Tarkistajina 
Mikaela Suomalainen ( \url{https://pad.disroot.org/p/pinu-halko-2018-12/} )
